【裁判字號】    98,訴,48
【裁判日期】    980227
【裁判案由】    毒品危害防制條例
【裁判全文】
臺灣板橋地方法院刑事判決                98年度訴字第48號
公  訴  人  臺灣板橋地方法院檢察署檢察官
被      告  甲○○
                    （另案於臺灣臺北看守所執行中）
上列被告因毒品危害防制條例案件，經檢察官提起公訴（97年度
毒偵字第8301號），被告於準備程序中為有罪之陳述，經本院合
議庭裁定由受命
法官進行簡式審判程序獨任審理，本院判決如下：
    主  文
甲○○施用第一級毒品，累犯，處有期徒刑捌月。扣案之第一級
毒品海洛因（淨重柒點壹壹公克）及第二級毒品安非他命（淨重
零點貳零公克）均沒收銷燬之，電子磅秤壹臺、安非他命吸食器
壹組、分裝袋參拾參個均沒收之。
    事  實
一、甲○○前因施用毒品案件，經臺灣板橋地方裁定送觀察、勒
    戒後，因認無繼續施用毒品之傾向，而於民國90年8 月14日
    觀察、勒戒執行完畢釋放，並經本署檢察官以90年度毒偵字
    第3085號不起訴處分確定。嗣其於94年間又因施用毒品案件
    ，經同院以94年度訴緝字第19號判決應執行有期徒刑1 年4
    月，上訴後經臺灣高等法院以94年度上訴字第826 號判決及
    最高法院以94年臺上字第4222號判決駁回上訴確定。又因施
    用毒品案件，經同院以95年度訴字第671 號判決有期徒刑7
    月，及因違反槍砲彈藥刀械管制條例經同院以95年度訴緝字
    第33 號 判決有期徒刑1 年3 月，定應執行刑為2 年，嗣因
    減刑並定應執行刑為有期徒刑1 年，於97年4 月30日執行完
    畢。詎不知悔改，明知海洛因及甲基安非他命為毒品危害防
    制條例所規定之第一級、第二級毒品，不得施用及持有，仍
    基於施用第一級毒品海洛因及第二級毒品之犯意，於97年10
    月1 日20時許，在臺北縣中和市○○路252 巷29弄5 號2 樓
    住處，將海洛因及甲基安非他命一同放入玻璃球內，以火燒
    烤玻璃球吸取其煙氣，施用海洛因及甲基安非他命1 次，嗣
    於97年10月1日21 時30分許，為警在臺北縣中和市○○路
    252 巷29弄5 號前查獲，共扣得海洛因（淨重計2.16公克）
    ，嗣徵得甲○○同意至其上揭住所搜索，查扣海洛因3 包（
    淨重計4.95公克）、安非他命1 包（淨重0.2 公克）、電子
    磅秤1 臺、安非他命吸食器1 組、分裝袋33個等物，並徵得
    甲○○同意，採集尿液送鑑定，鑑定結果呈鴉片類及甲基安
    非他命陽性反應，始悉上情。
 二、案經臺北縣政府警察局中和分局報告臺灣板橋地方法院檢
     察署檢察官偵查起訴。
    理  由
一、按除被告所犯為死刑、無期徒刑、最輕本刑為3 年以上有期
    徒刑之罪或高等法院管轄第一審案件者外，於第一次審判期
    日前之準備程序進行中，被告先就被訴事實為有罪之陳述時
    ，審判長得告知被告簡式審判程序之旨，並聽取當事人、代
    理人、辯護人及輔佐人之意見後，裁定進行簡式審判程序，
    刑事訴訟法第273 條之1 第1 項定有明文。經核本案被告張
    亨勇所犯係死刑、無期徒刑、最輕本刑為3 年以上有期徒刑
    以外之罪，其於準備程序中就被訴事實為有罪之陳述，經法
    官告知簡式審判程序之旨，並聽取公訴人及被告之意見後，
    本院合議庭認宜進行簡式審判程序，爰依首揭規定合議裁定
    由受命法官獨任進行簡式審判程序，合先敘明。
二、上揭事實，業據被告於本院準備程序中與審理時坦承不諱，
    且其於上揭時地為警查獲時所採取之尿液，經送請台灣檢驗
    科技股份有限公司檢驗結果，呈現海洛因代謝物可待因、嗎
    啡類，甲基安非他命代謝物安非他命、甲基安非他命陽性反
    應，有該公司濫用藥物檢驗報告乙紙附卷可稽，足徵被告前
    開自白與事實相符，應堪採信。
三、按海洛因、甲基安非他命分別為毒品危害防制條例第2 條第
    2 項第1 款、第2 款所稱之第一、二級毒品，不得施用、持
    有。次按，犯毒品危害防制條例第10條施用第一級、第二級
    毒品之罪者，檢察官應聲請法院裁定，令被告入勒戒處所觀
    察、勒戒，經觀察、勒戒後，檢察官依據勒戒處所之陳報，
    認受觀察、勒戒人無繼續施用毒品傾向者，應即釋放，並為
    不起訴之處分；認受觀察、勒戒人有繼續施用毒品之傾向者
    ，檢察官應聲請法院裁定令入戒治處所強制戒治，其期間為
    6 個月以上，至無繼續強制戒治之必要為止，但最長不得逾
    1 年，強制戒治期滿，應即釋放，由檢察官為不起訴之處分
    。觀察、勒戒或強制戒治執行完畢釋放後，5 年內再犯第10
    條之罪者，應依一般刑事訴訟程序予以起訴論罪科刑，此觀
    諸毒品危害防制條例第20條第1 項、第2 項、第23條第1 項
    、第2 項規定自明。再倘被告於五年內已再犯，經依法追訴
    處罰，縱其第三次（或第三次以上）再度施用毒品之時間，
    在初犯經觀察、勒戒或強制戒治執行完畢釋放五年以後，已
    不合於「五年後再犯」之規定，且因已於「五年內再犯」，
    顯見其再犯率甚高，原實施觀察、勒戒或強制戒治，已無法
    收其實效，即應依該條例第10條處罰，此有最高法院95年度
    第7 次刑事庭會議決議可資參照。本件被告再犯本案施用毒
    品罪行，依前開規定，應依法追訴。是核被告所為，係犯毒
    品危害防制條例第10條第1 項、第2 項之施用第一級、第二
    級毒品罪。其持有第一級、第二級毒品之低度行為，應為其
    後之施用高度行為所吸收，不另論罪。被告以一施用行為同
    時施用第一級、第二級毒品，為想像競合犯，應依刑法第55
    條規定，從一重論以施用第一級毒品罪。爰審酌被告經觀察
    、勒戒及科刑判決後，仍未能戒絕毒癮，顯見其戒絕毒癮之
    意念非堅，惟念其於犯罪後坦承犯行，態度良好，且施用毒
    品行為，乃屬對自身健康之戕害行為，及其犯罪動機、目的
    、手段等一切情狀，量處如主文所示之刑，以資懲儆。扣案
    第一級毒品海洛因（淨重共7.11公克）、安非他命（淨重0.
    20公克）係查獲之毒品，應依毒品危害防制條例第18條之規
    定宣告沒收銷燬之。電子磅秤1 臺、安非他命吸食器1 組、
    分裝袋33個係被告所有供其預備施用或施用第一級毒品及第
    二級毒品所用之物，業據其供明在卷，爰依刑法第38條第1
    項第2 款、第3 項之規定宣告沒收。
據上論斷，應依刑事訴訟法第273 條之1 第1 項、第299 條第1
項前段，毒品危害防制條例第10條第1 項、第2 項、第18條第1
項，刑法第11條前段、第55條、第47條第1 項、第38條第1 項第
2款 、第3 款，判決如主文。
本案經檢察官賴建如到庭執行職務。
中    華    民    國    98    年    2     月    27    日
               刑事第三庭  法  官  徐子涵
上列正本證明與原本無異。
如不服本判決，應於判決送達後10日內敘明上訴理由，向本院提
出上訴狀 (應附繕本) ，上訴於臺灣高等法院。其未敘述上訴理
由者，應於上訴期間屆滿後20日內向本院補提理由書「切勿逕送
上級法院」。
                           書記官  張桐嘉
中    華    民    國    98    年    2     月    27    日
附錄本案所犯所條全文
毒品危害防制條例第10條
施用第一級毒品者，處 6 月以上 5 年以下有期徒刑。
施用第二級毒品者，處 3 年以下有期徒刑。


司法院資訊處製作；財團法人民間司法改革基金會備份。
